【裁判字號】    92,訴,1495
【裁判日期】    920815
【裁判案由】    毒品危害防制條例
【裁判全文】
臺灣臺中地方法院刑事判決                        九十二年度訴字第一四九五號
    公  訴  人  臺灣臺中地方法院檢察署檢察官
    被      告  甲○○
右列被告因毒品危害防制條例案件，經檢察官提起公訴（九十二年度毒偵字第一二五
六號），本院判決如左：
    主  文
甲○○連續施用第一級毒品，累犯，處有期徒刑拾月，扣案之第一級毒品海洛因玖包
（合計毛重肆公克）沒收銷燬之；又連續施用第二級毒品，累犯，處有期徒刑伍月，
扣案之第二級毒品安非他命貳包（合計毛重零點柒公克）沒收銷燬之。應執行有期徒
刑壹年貳月，扣案之第一級毒品海洛因玖包（合計毛重肆公克）、第二級毒品安非他
命貳包（合計毛重零點柒公克），均沒收銷燬之。
    事  實
一、甲○○前(1)因施用毒品案件，於民國八十九年三月二十日經本院判處有期徒刑三
    月，如易科罰金，以三百元折算一日確定，於九十年三月二十六日執行完畢；(2)
    又因公共危險案件，於九十年十月二十四日經本院判處有期徒刑三月，如易科罰
    金，以三百元折算一日確定，於九十一年一月二十四日執行完畢。仍不知悔改，
    緣甲○○前因施用毒品案件，經依本院八十八年度毒聲字第六六三九號裁定送觀
    察、勒戒後，認無繼續施用毒品之傾向，由臺灣臺中地方法院檢察署檢察官於八
    十八年十二月八日以八十八年度毒偵字第二○四六號為不起訴處分確定；復因施
    用毒品案件，經依本院八十九年度第三一一號裁定送觀察、勒戒後，認有繼續施
    用毒品之傾向，復經本院以八十九年度毒聲字第一○○一號裁定令入戒治處所施
    以強制戒治一年，並於八十九年三月二十日經本院判處有期徒刑三月，如易科罰
    金，以三百元折算一日確定（即上述(1)前科）。詎甲○○復基於施用第一級毒品
    海洛因及第二級毒品安非他命之概括犯意，自九十二年二月初至九十二年四月二
    十二日止，連續在臺中縣神岡鄉○○村○○路一百四十號住處，以針筒注射之方
    式，施用第一級毒品海洛因多次；又以將安非他命置入玻璃球吸食器內以火燒烤
    吸其煙霧之方式，施用第二級毒品安非他命多次。嗣於九十二年四月二十三日十
    四時許，在前址為警查獲，並扣得海洛因九包（合計毛重四公克）、安非他命二
    包（合計毛重○‧七公克）。
二、案經臺中縣警察局大甲分局報告臺灣臺中地方法院檢察署檢察官偵查起訴。
    理  由
一、訊據被告甲○○對右揭施用毒品之事實坦承不諱，且被告獲案時經警採尿送驗結
    果，呈嗎啡及甲基安非他命陽性反應，有臺中縣衛生局檢驗尿水報告書一紙在卷
    可憑，復有如事實欄所載之毒品扣案為佐，是核被告自白屬實。又被告前因施用
    毒品案件，經依本院八十八年度毒聲字第六六三九號裁定送觀察、勒戒後，認無
    繼續施用毒品之傾向，由臺灣臺中地方法院檢察署檢察官於八十八年十二月八日
    以八十八年度毒偵字第二○四六號為不起訴處分確定；復因施用毒品案件，經依
    本院八十九年度第三一一號裁定送觀察、勒戒後，認有繼續施用毒品之傾向，復
    經本院以八十九年度毒聲字第一○○一號裁定令入戒治處所施以強制戒治一年，
    並於八十九年三月二十日經本院判處有期徒刑三月，如易科罰金，以三百元折算
    一日確定等節，有臺灣臺中地方法院檢察署刑案資料查註紀錄表及臺灣高等法院
    被告全國前案紀錄表各一份在卷可參，故本案被告三犯施用第一級毒品海洛因及
    第二級毒品安非他命之犯行，事證明確，堪予認定。
二、核被告甲○○所為，係分別犯毒品危害防制條例第十條第一項施用第一級毒品罪
    與同條第二項施用第二級毒品罪。其因施用海洛因、安非他命而持有第一級毒品
    及第二級毒品之行為，均為施用毒品行為所吸收，皆不另論罪；又被告多次施用
    第一級及第二級毒品之犯行，均時間緊接、方法相同，觸犯構成要件相同之罪名
    ，顯係基於概括犯意為之，均應依連續犯規定論以一罪，並各加重其刑。公訴人
    雖僅就被告於九十二年四月二十二日遭查獲當日施用第一級毒品海洛因及第二級
    毒品安非他命各一次之犯行起訴，惟被告業於本院調查、審理時坦承早自九十二
    年二月初起即有施用第一級毒品海洛因及第二級毒品安非他命各多次之行為，則
    被告所供出其餘施用毒品之犯行，既與經起訴部分有連續犯之裁判上一罪關係，
    本院自得併予審理，附此敘明。再被告前(1)因施用毒品案件，於八十九年三月二
    十日經本院判處有期徒刑三月，如易科罰金，以三百元折算一日確定，於九十年
    三月二十六日執行完畢；(2)又因公共危險案件，於九十年十月二十四日經本院判
    處有期徒刑三月，如易科罰金，以三百元折算一日確定，於九十一年一月二十四
    日執行完畢等情，有臺灣臺中地方法院檢察署刑案資料查註紀錄表及臺灣高等法
    院被告全國前案紀錄表各一份在卷可憑，其受有期徒刑執行完畢後，於五年內，
    再犯有期徒刑以上之前開二罪，皆為累犯，均應依刑法第四十七條規定遞加重其
    刑。又被告所犯上開二罪，犯意各別，罪名互異，應予分論併罰。爰審酌被告迭
    次施用毒品，無視於毒品對於自身健康之戕害及國家對於杜絕毒品犯罪之禁令，
    惡性非輕，然被告犯後坦承犯行，尚知悔悟，復本之施用毒品者均有相當程度之
    成癮性及心理依賴性，其犯罪心態與一般刑事犯罪之本質並不相同，容應以「病
    人」之角度為考量，並側重適當之醫學治療及心理矯治為宜，且被告經施以長時
    間之強制戒治，固屬保安處分之一種，然既與其所應受之刑罰，同係限制人身自
    由，揆諸比例原則，量刑不宜過重等一切情狀，就其所犯二罪分別量處如主文所
    示之刑，並定其應執行之刑，以示懲儆。扣案之海洛因九包（合計毛重四公克）
    、安非他命二包（合計毛重○‧七公克），分屬毒品危害防制條例第二條第二項
    第一款、第二款所規定之第一級、第二級毒品，爰依毒品危害防制條例第十八條
    第一項前段宣告沒收並銷燬之。
據上論斷，應依刑事訴訟法第二百九十九條第一項前段，毒品危害防制條例第十條第
一項、第二項、第十八條第一項前段、第二十條第三項，刑法第十一條、第五十六條
、第四十七條、第五十一條第五款，判決如主文。
中      華      民      國      九十二      年    八      月    十五    日
                                臺灣臺中地方法院刑事第二庭
                                    審判長法  官  張  智  雄
                                          法  官  陳  如  玲
                                          法  官  蔡  建  興
右正本證明與原本無異。
如不服本判決，應於判決送達後十日內向本院提出上訴狀，上訴於臺灣高等法院臺中
分院( 須附繕本 )。
                                          書記官
中    華    民    國      九十二      年       八      月       十九    日
附錄論罪科刑法條
毒品危害防制條例第十條
施用第一級毒品者，處六月以上五年以下有期徒刑。
施用第二級毒品者，處三年以下有期徒刑。


司法院資訊處製作；財團法人民間司法改革基金會備份。
